臺灣高等法院刑事判決               100年度上訴字第2462號
上  訴  人
即  被  告  蘇文仁
指定辯護人  本院公設辯護人李廣澤
上列上訴人因違反毒品危害防制條例案件，不服臺灣基隆地方法
院100年度訴字第399號，中華民國100年7月13日第一審判決（起
訴案號：臺灣基隆地方法院檢察署100 年度偵字第2248號），提
起上訴，本院判決如下：
    主  文
原判決關於附表編號十三、二十一、二十二所示之罪暨定應執行
刑部分均撤銷。
蘇文仁所犯如附表編號十三、二十一、二十二所示之罪，各處如
附表編號十三、二十一、二十二「宣告刑」欄位所示之主刑及從
刑。
其他上訴駁回。
第二項撤銷改判部分所處之刑與第三項駁回上訴部分所處刑，應
執行有期徒刑玖年。扣案之第二級毒品甲基安非他命貳包（毛重
零點柒肆零公克，驗餘淨重零點貳捌柒伍公克，併同難以完全
析離之包裝袋貳只）均沒收銷燬之。扣案之販賣毒品所得總計新
臺幣壹萬陸仟元、供販賣毒品所用之SHARP牌行動電話壹具（序
號：000000000000000號，不含0000000
000號ＳＩＭ卡壹片），均沒收，其中販賣毒品所得財物新臺
幣伍佰元，應與綽號「小五」之成年男子連帶沒收。未扣案之販
賣毒品所得之七星牌香菸貳條沒收，如全部或一部不能沒收時，
追徵其價額。
    事  實
一、蘇文仁明知甲基安非他命為毒品危害防制條例第2條第2項第
    2款所列之第二級毒品，不得非法持有、販賣，竟意圖營利
    ，以其所有之SHARP牌行動電話1具（序號：00000000000000
    0）插用不知情之女友石幸頜所申請之門號0000000000號SIM
    卡1片，作為與買方聯繫販賣毒品事宜之工具，而為下列之
    販賣第二級毒品甲基安非他命之犯行：
  (一)蘇文仁基於販賣第二級毒品甲基安非他命以資牟利之犯意，
    由劉寶蓮以0000000000號行動電話門號、黃福來以00000000
    00號行動電話門號，分別撥打蘇文仁所使用之0000000000號
    行動電話門號，雙方議妥買賣甲基安非他命之重量、價格後
    ，蘇文仁即於如附表編號一至編號十三、編號十五至編號十
    八、編號二十、編號二十二所列之時間、地點，與劉寶蓮、
    黃福來碰面後，分別販賣如附表編號一至編號十三、編號十
    五至編號十八、編號二十、編號二十二所列之甲基安非他命
    予劉寶蓮、黃福來而完成交易，蘇文仁並當場收受或日後再
    行向劉寶蓮、黃福來收受如附表編號一至編號十三、編號十
    五至編號十八、編號二十、編號二十二所列之價金，或收受
    劉寶蓮所交付之七星牌香菸用以抵償買賣甲基安非他命之價
    金，每售出新台幣（下同）500 元之甲基安非他命（淨重約
    0.2 至0.3 公克），蘇文仁約可獲利1、200元。
  (二)蘇文仁與1 名真實姓名、年籍不詳、綽號「小五」之成年男
    子共同基於販賣第二級毒品甲基安非他命以資牟利之犯意聯
    絡，由黃福來於100 年5 月2 日21時39分許，以0000000000
    號行動電話門號撥打蘇文仁所使用之0000000000號行動電話
    門號，向蘇文仁言明以500 元購買甲基安非他命1 包（淨重
    約0.2 至0.3 公克），蘇文仁即將甲基安非他命1 包（淨重
    約0.2 至0.3 公克）交付予「小五」，囑「小五」送至基隆
    市○○區○○路299 號「海龍王水族館」旁，蘇文仁嗣於同
    日22時2 分許，以0000000000號行動電話門號撥打黃福來之
    0000000000號行動電話門號，告知黃福來「小五」已抵達「
    海龍王水族館」，黃福來旋至「海龍王水族館」旁，交付50
    0 元予「小五」，「小五」則將甲基安非他命1 包（淨重約
    0.2 至0.3 公克）交付予黃福來而完成交易。
  (三)蘇文仁另基於販賣第二級毒品甲基安非他命以資牟利之犯意
    ，由黃福來先後於100 年4 月16日2 時48分許、2 時57分許
    及100 年4 月28日13時50分許、14時53分許及15時36分許，
    以0000000000號行動電話門號撥打蘇文仁所使用之00000000
    00號行動電話門號，雙方議妥買賣甲基安非他命之重量、價
    格後，蘇文仁即於如附表編號十四、編號十九所列之時間，
    至如附表編號十四、編號十九所列之地點與黃福來碰面，黃
    福來因均未攜帶現金，而要求蘇文仁賒帳，均遭蘇文仁拒絕
    而未完成交易。
二、嗣經警聲請臺灣基隆地方法院核准對蘇文仁實施通訊監察後
    ，認蘇文仁涉有販賣毒品之罪嫌，先於100年5月17日15 時
    20分許，在基隆市○○區○○路301號前查獲劉寶蓮，並扣
    得劉寶蓮所有甫向蘇文仁購得之甲基安非他命1包（毛重約
    0.32公克，見偵查卷第73頁之扣押物品目錄表），再於同日
    16時40分許，持臺灣基隆地方法院核發之搜索票前往黃福來
    位於基隆市○○區○○路281號住處實施搜索，當場查獲黃
    福來所有甫向蘇文仁購得之甲基安非他命1包（毛重約0.33
    公克，見偵查卷第86頁之扣押物品目錄表），復於同日17時
    許，持臺灣基隆地方法院核發之搜索票前往蘇文仁位於基隆
    市○○區○○路152巷37號6樓住處實施搜索，當場查獲蘇文
    仁所有欲用以販賣之甲基安非他命2包（毛重為0.7430公克
    ，驗餘淨重0.2875公克，詳如交通部民用航空醫務中心毒品
    鑑定書）、蘇文仁所有供聯繫販賣毒品事宜之SHARP牌行動
    電話1具（序號：000000000000000、插用石幸頜所申請之門
    號0000000000號SIM卡1片）、蘇文仁所有出售甲基安非他命
    所得之現金16,000元等物，而循線查悉上情。
三、案經新北市政府警察局瑞芳分局報告臺灣基隆地方法院檢察
    署檢察官偵查起訴。
    理  由
一、證據能力部分：
    按被告以外之人於審判外之言詞或書面陳述，除法律有規定
    者外，不得作為證據；又被告以外之人於審判外之陳述，雖
    不符刑事訴訟法第159 條之1 至第159 條之4 之規定，而經
    當事人於審判程序同意作為證據，法院審酌該言詞陳述或書
    面陳述作成時之情況，認為適當者，亦得為證據；另當事人
    、代理人或辯護人於法院調查證據時，知有第159 條第1 項
    不得為證據之情形，而未於言詞辯論終結前聲明異議者，視
    為有前項之同意，刑事訴訟法第159 條第1 項、第159 條之
    5分別定有明文。查本案下列所引用之供述及非供述證據，
    經原審依法踐行調查證據程序，檢察官、被告、辯護人均不
    爭執各該證據之證據能力（見原審卷第48頁至50頁），且亦
    查無依法應排除其證據能力之情形，爰審酌上開證據資料製
    作時之情況，尚無違法不當及證明力明顯過低之瑕疵，亦認
    為以之作為證據應屬適當，是依刑事訴訟法第159條之4、第
    159條之5規定意旨，均認有證據能力。
二、實體部分：
    前開事實，業據被告蘇文仁於警詢、偵查、原審及本院審理
    時均坦承不諱，核與證人劉寶蓮、黃福來於警詢、偵查中證
    述情節相符，並有通訊監察書（見偵查卷第53至58頁）、通
    訊監察譯文（見偵查卷第35至38頁、第49、50頁）、涉嫌毒
    品危害防制條例毒品初步鑑驗報告單3紙（見偵查卷第67、
    81、87頁）及蒐證照片3幀（見偵查卷第69、82、83頁）在
    卷可稽，及甲基安非他命4包（其中2包毛重為0.7430公克，
    、為蘇文仁所有欲用以販賣之毒品；1包為黃福來所有、向
    蘇文仁購得之毒品、毛重約0.33公克；1包為劉寶蓮所有、
    向蘇文仁購得之毒品、毛重約0.32公克）、SHARP牌行動電
    話1具（序號：000000000000000，插用石幸頜所申請之門號
    0000000000號SIM卡1片）及現金16,000元扣案可資佐證；又
    被告蘇文仁為警於前開時地所查扣之甲基安非他命2包，經
    送請交通部民用航空局航空醫務中心鑑定結果（毛重0.7430
    公克，淨重0.2930公克，取樣0.0055公克，驗餘淨重0.2875
    公克），已確定其內含有甲基安非他命成分，有該中心100
    年10月20日毒品鑑定書在卷為憑（附本院卷），足認被告之
    自白與事實相符，堪以採信。本件事證明確，被告前開犯行
    洵堪認定，應予依法論科。
三、論罪科刑：
  (一)按甲基安非他命屬毒品危害防制條例第2 條第2 項第2 款所
    列之第二級毒品。核被告蘇文仁所為如附表編號一至編號十
    三、編號十五至編號十八、編號二十至編號二十二所列之販
    賣甲基安非他命犯行，係犯毒品危害防制條例第4 條第2 項
    之販賣第二級毒品既遂罪，被告蘇文仁所為如附表編號十四
    、編號十九所列之販賣甲基安非他命犯行，則係犯毒品危害
    防制條例第4 條第6 項、第2 項之販賣第二級毒品未遂罪。
    被告因販賣而持有第二級毒品之低度行為，均為其各次販賣
    之高度行為所吸收，俱不另論罪。
  (二)被告蘇文仁與真實姓名、年籍不詳、綽號「小五」之成年男
    子就如附表編號二十一所列之販賣第二級毒品犯行間，有犯
    意聯絡與行為分擔，應論以共同正犯。
  (三)被告蘇文仁所為如附表編號一至編號二十二所列之20次販賣
    第二級毒品既遂犯行（起訴書誤載為19次）、2 次販賣第二
    級毒品未遂犯行，犯意各別，行為互殊，應予分論併罰。
  (四)被告就如附表編號十四、編號十九所列犯行部分，已著手販
    賣甲基安非他命予證人黃福來，因黃福來均未攜帶現金，要
    求蘇文仁賒帳，均遭蘇文仁拒絕，致未完成毒品交易而不遂
    ，為未遂犯，應依刑法第25條第2 項規定，按既遂犯之刑減
    輕其刑。
  (五)被告就前開犯行，於偵查、原審及本院審判程序中均自白，
    自應適用毒品危害防制條例第17條第2項規定，均減輕其刑
    。
  (六)又同為販賣毒品，其犯罪情節未必完全相同，或有大盤毒梟
    者，或僅為中、小盤，甚或僅止於吸毒者間互通有無而賺取
    差價等情形，其販賣毒品之行為所造成危害社會之程度自屬
    有異，毒品危害防制條例第4 條關於此類犯罪所設之法定最
    低本刑，不可謂不重。本件被告販賣第二級毒品之數量甚微
    ，獲利不多，販賣對象僅有2 人，應係毒品交易之下游，惡
    性顯然遠不如大量走私進口或長期、大量販賣毒品之「大盤
    」、「中盤」毒梟，對於他人及國家社會侵害之程度尚非重
    大，其所犯販賣第二級毒品罪縱經前述(四)、(五)減輕其刑後之
    最低刑度，均仍嫌過重，依一般國民生活經驗法則，實屬情
    輕法重，而顯有堪可憫恕之情狀，爰依刑法第59條規定，就
    被告前開所犯販賣第二級毒品既遂罪、販賣第二級毒品未遂
    罪，均酌量減輕其刑。其刑有上述之減輕事由（毒品危害防
    制條例第17條第2 項、刑法第25條第2 項、第59條），爰依
    法遞減之。
四、原審就被告犯如附表編號一至十二、十四至二十部分，認罪
    證明確，適用毒品危害防制條例第4條第2項、第6項、第17
    條第2項、第19條第1項，刑法第11條前段、第25條第2項、
    第59條之規定，及審酌被告忽視國家對販賣毒品行為所設嚴
    刑峻罰，鋌而走險，販賣第二級毒品，戕害他人身體健康，
    助長社會上施用毒品之不良風氣，均不足取，惟念其並無不
    法前科，有本院被告前案紀錄表在卷可稽，犯後坦承犯行，
    其販賣毒品數量甚微，獲利亦低，販賣對象僅有2人，所犯
    對社會危害程度尚非重大，兼衡其智識程度、年齡等一切情
    狀，分別量處如附表編號一至十二、十四至二十「宣告刑」
    欄位所示之主刑及從刑，認事用法及量刑，均無不當，被告
    提起上訴，指摘原判決量刑過重云云，為無理由，其上訴應
    予駁回。
五、原審就被告犯如附表編號十三、二十一、二十二所示之罪部
    分，認罪證明確，據予論科，固非無見。惟查，(一)被告所犯
    附表編號十三、二十二所示之罪，經警查獲之甲基安非他命
    各1包（毛重各為0.32公克、0.33公克），分別因被告之販
    賣行為，致移轉所有權而歸於證人劉寶蓮、黃福來所有，雖
    均屬法律上禁止持有之違禁物，惟與本件販賣毒品之犯行無
    關，尚不得於本案宣告沒收，且該等違禁物已經檢察官單獨
    聲請宣告沒收銷燬，此有臺灣基隆地方法院檢察署100年度
    聲沒字第131號聲請書、臺灣基隆地方法院100年度聲字第10
    78號刑事裁定各一份在卷可憑（均附本院卷），原審於本件
    併予宣告沒收銷燬，似有未洽。(二)附表編號二十一所示扣案
    之SHARP牌行動電話1具（序號：000000000000000，不含所
    插用之0000000000號SIM卡1片），係被告所有供本件販賣第
    二級毒品所用之物，並非犯罪所得之財物，尚無須諭知連帶
    沒收，原審就此部分諭知被告與綽號「小五」之成年男子連
    帶沒收，亦有違誤。被被告就此部分提起上訴，指摘原判決
    量刑過重，雖無理由，但原判決既有上開可議之處，自應由
    本院將此部分撤銷改判。爰審酌被告之犯罪動機、目的、手
    段、智識程度、生活狀況、販賣毒品之數量、所得之金額、
    所生之危害程度等一切情狀，各量處如附表編號十三、二十
    一、二十二「宣告刑」欄位所示之主刑及從刑，並與上開駁
    回部分，定其應執行刑為有期徒刑9年。次按販賣毒品犯罪
    雖係社會治安敗壞之源頭，對於社會平和秩序容有相當程度
    之危害，然其實係有賴於買受者之自願配合，始得完成之犯
    罪，考量其法益侵害之情節，於定應執行刑之際，亦應依罪
    刑相當原則而為比例加重，否則，行為人前、後多次販毒之
    總體刑罰重度，恐將遠遠超越其前、後多次販毒之整體行為
    責任，而悖離罪刑相當之原則。基此，本院考量被告所涉之
    本案販賣毒品次數、其間所涉之買受對象多寡，認公訴人建
    請法院就被告所犯各罪定其應執行刑為有期徒刑12年（見原
    審卷第52頁）尚嫌過重，爰酌定其應執行刑如主文所示，俾
    期兼顧被告行為之懲儆及防衛社會之刑罰目的。
六、沒收部分：
  (一)按毒品危害防制條例第19條第1 項規定，係採義務沒收主義
    ，故販賣毒品所得之金錢，如能認定確係販賣毒品所得之款
    項，均應宣告沒收，不以當場搜獲扣押者為限，但因其並無
    「不問屬於犯人與否，沒收之」之特別規定，仍以沒收物屬
    於犯人所有者為限，始得依該規定予以沒收。而上開規定所
    稱「追徵其價額」者，必限於所沒收之物為金錢以外之其他
    財物而無法沒收時，始應追徵其價額，使其繳納與原物相當
    之價額。如所得財物為金錢而無法沒收時，應以其財產抵償
    之，而不發生追徵價額之問題（最高法院93年度臺上字第12
    18號、第2670號、第2743號號判決要旨可資參照）。本件被
    告蘇文仁先後販賣第二級毒品予證人劉寶蓮、黃福來（既遂
    部分），所得之500 元、1,000 元、1,000 元、1,000 元、
    七星牌香菸1 條、1,800 元、1,000 元、500 元、500 元、
    500 元、2,200 元、七星牌香菸1 條、500 元、1,000 元、
    1,000 元、500 元、1,000 元、1,000 元、500 元及500 元
    （合計現金16,000元及七星牌香菸2 條），其中現金16,000
    元應依毒品危害防制條例第19條第1 項之規定宣告沒收，其
    中500 元部分（即附表編號二十一部分之販賣毒品所得）應
    由被告與「小五」連帶沒收，因此部分金額（即16,000元）
    業已扣案，而無不能沒收之情形，即毋庸再行諭知以其財產
    抵償之；至七星牌香菸2 條部分，亦應依毒品危害防制條例
    第19條第1 項之規定宣告沒收，因未扣案，如全部或一部不
    能沒收時，追徵其價額。
  (二)按以營利為目的販入毒品，經多次販賣後，持有剩餘毒品被
    查獲，其各次販賣毒品行為，固應併合處罰，惟該持有剩餘
    毒品之低度行為，應僅為最後一次販賣毒品之高度行為所吸
    收，不另論罪；則就該查獲之剩餘毒品，祇能於最後一次之
    販賣毒品罪宣告沒收銷燬，不得於各次販賣毒品罪均宣告沒
    收銷燬（最高法院97年度台上字第3258號判決意旨參照）。
    本件警員在被告住處查扣之甲基安非他命2小包（毛重為0.7
    430公克，驗餘淨重0.2875公克），係被告蘇文仁所有欲出
    售予他人之毒品，此經被告供陳在卷（見原審卷第50頁），
    與盛裝前開甲基安非他命之塑膠袋2只，應整體視為查獲之
    毒品，故上開毒品及包裝袋均依毒品危害防制條例第18條第
    1 項前段之規定，於被告蘇文仁最後一次販賣第二級毒品（
    即如附表編號十三所示）之罪刑項下宣告沒收銷燬之（蓋無
    論以何種方式析離包裝袋與其內裝之毒品，包裝袋內均會有
    極微量毒品殘留，故上述包裝袋應整體視為查獲毒品，一併
    依前揭規定宣告沒收銷燬之，參照最高法院95年度臺上字第
    3739號、第7354號判決意旨）。
  (三)扣案之SHARP牌行動電話1具（序號：000000000000000，不
    含所插用之0000000000號SIM卡1片），係被告所有供本件販
    賣第二級毒品所用之物，此據被告供陳在卷（見原審卷第50
    頁），應依毒品危害防制條例第19條第1項規定宣告沒收。
    至前開行動電話所插用之門號0000000000號SIM卡1片，被告
    供稱係其女友石幸頜所申請（見偵查卷第12頁），既無證據
    足證石幸頜業將該門號0000000000號SIM卡之所有權移轉予
    被告，尚不得宣告沒收。
  (四)至警員於查獲被告蘇文仁時另查扣之第三級毒品愷他命1 包
    （毛重約3.9 公克）、分裝袋145 只、HTC 牌行動電話1 具
    （序號：000000000000000 ，含門號0000000000號SIM 卡1
    片）及現金119,000 元（135,000 －16,000＝119,000 ），
    被告供稱均非本案販賣毒品所用之物及所得之財物（見原審
    卷第50頁），復查無其他積極證據足證該等扣案物與被告本
    件所犯販賣毒品之犯行有關，尚不得於本案宣告沒收，附此
    敘明。
據上論斷，應依刑事訴訟法第369條第1項前段、第364條、第299
條第1項前段、第368條，毒品危害防制條例第4條第2項、第17條
第2項、第18條第1項前段、第19條第1項，刑法第11條前段、第
28條、第59條、第51條第5款，判決如主文。
本案經檢察官張啟彬到庭執行職務。
中    華    民    國   100    年    12    月    14    日
            刑事第一庭    審判長法  官   葉騰瑞
                                法  官   彭政章
                                法  官   莊明彰
以上正本證明與原本無異。
如不服本判決，應於收受送達後10日內向本院提出上訴書狀，其
未敘述上訴之理由者並得於提起上訴後10日內向本院補提理由書
（均須按他造當事人之人數附繕本）「切勿逕送上級法院」。
                                書記官   陳藝文
中    華    民    國   100    年    12    月    14    日
附表：
┌──┬───┬────┬────┬────┬─────┬─────┐
│編號│購買人│交易時間│交易地點│交易價格│ 證據方法 │宣  告  刑│
│    │      │        │        │（新台幣│          │          │
│    │      │        │        │）、數量│          │          │
├──┼───┼────┼────┼────┼─────┼─────┤
│ 一 │劉寶蓮│100年4月│蘇文仁位│500 元、│被告蘇文仁│蘇文仁販賣│
│    │      │1 日18時│於基隆市│、甲基安│於警詢、偵│第二級毒品│
│    │      │許      │暖暖區源│非他命1 │查及審理時│，處有期徒│
│    │      │        │遠路152 │包（淨重│之自白（見│刑壹年拾月│
│    │      │        │巷37號6 │約0.2 至│偵查卷第13│。扣案之販│
│    │      │        │樓住處之│0.3 公克│頁正面、第│賣毒品所得│
│    │      │        │樓下    │）。    │第102 頁、│新臺幣伍佰│
│    │      │        │        │        │原審卷第51│元、SHARP │
│    │      │        │        │        │頁）、證人│牌行動電話│
│    │      │        │        │        │劉寶蓮於警│壹具（序號│
│    │      │        │        │        │詢、偵查中│：三五八０│
│    │      │        │        │        │之證詞（見│四四０一０│
│    │      │        │        │        │偵查卷第28│三四八一七│
│    │      │        │        │        │頁反面、第│一，不含門│
│    │      │        │        │        │93、94頁）│號０九八九│
│    │      │        │        │        │、通訊監察│五八一九四│
│    │      │        │        │        │譯文（見偵│二號SIM 卡│
│    │      │        │        │        │查卷第35頁│壹片），均│
│    │      │        │        │        │正面）    │沒收。    │
├──┼───┼────┼────┼────┼─────┼─────┤
│ 二 │劉寶蓮│100年4月│劉寶蓮位│1,000 元│被告蘇文仁│蘇文仁販賣│
│    │      │3 日18時│於基隆市│、甲基安│於警詢、偵│第二級毒品│
│    │      │21分許  │信義區深│非他命1 │查及審理時│，處有期徒│
│    │      │        │澳坑路2 │包（淨重│之自白（見│刑壹年拾月│
│    │      │        │之8 號6 │約0.4 至│偵查卷第13│。扣案之販│
│    │      │        │樓住處樓│0.6 公克│頁反面、第│賣毒品所得│
│    │      │        │下      │）      │第102 頁、│新臺幣壹仟│
│    │      │        │        │        │原審卷第51│元、SHARP │
│    │      │        │        │        │頁）、證人│牌行動電話│
│    │      │        │        │        │劉寶蓮於警│壹具（序號│
│    │      │        │        │        │詢、偵查中│：三五八０│
│    │      │        │        │        │之證詞（見│四四０一０│
│    │      │        │        │        │偵查卷第28│三四八一七│
│    │      │        │        │        │頁反面、第│一，不含門│
│    │      │        │        │        │29頁正面、│號０九八九│
│    │      │        │        │        │第93、94頁│五八一九四│
│    │      │        │        │        │）、通訊監│二號SIM 卡│
│    │      │        │        │        │察譯文（見│壹片），均│
│    │      │        │        │        │偵查卷第35│沒收。    │
│    │      │        │        │        │頁反面）  │          │
├──┼───┼────┼────┼────┼─────┼─────┤
│ 三 │劉寶蓮│100年4月│劉寶蓮位│1,000 元│被告蘇文仁│蘇文仁販賣│
│    │      │5 日20時│於基隆市│、甲基安│於警詢、偵│第二級毒品│
│    │      │許      │信義區深│非他命1 │查及審理時│，處有期徒│
│    │      │        │澳坑路2 │包（淨重│之自白（見│刑壹年拾月│
│    │      │        │之8 號6 │約0.4 至│偵查卷第13│。扣案之販│
│    │      │        │樓住處樓│0.6 公克│頁反面、第│賣毒品所得│
│    │      │        │下      │）      │14頁正面、│新臺幣壹仟│
│    │      │        │        │        │第102 頁、│元、SHARP │
│    │      │        │        │        │原審卷第51│牌行動電話│
│    │      │        │        │        │頁）、證人│壹具（序號│
│    │      │        │        │        │劉寶蓮於警│：三五八０│
│    │      │        │        │        │詢、偵查中│四四０一０│
│    │      │        │        │        │之證詞（見│三四八一七│
│    │      │        │        │        │偵查卷第29│一，不含門│
│    │      │        │        │        │頁、第93、│號０九八九│
│    │      │        │        │        │94頁）、通│五八一九四│
│    │      │        │        │        │訊監察譯文│二號SIM 卡│
│    │      │        │        │        │（見偵查卷│壹片），均│
│    │      │        │        │        │第35頁反面│沒收。    │
│    │      │        │        │        │、第36頁正│          │
│    │      │        │        │        │面）      │          │
├──┼───┼────┼────┼────┼─────┼─────┤
│ 四 │劉寶蓮│100年4月│蘇文仁位│1,000 元│被告蘇文仁│蘇文仁販賣│
│    │      │10日中午│於基隆市│、甲基安│於警詢、偵│第二級毒品│
│    │      │12時39分│暖暖區源│非他命1 │查及審理時│，處有期徒│
│    │      │許      │遠路152 │包（淨重│之自白（見│刑壹年拾月│
│    │      │        │巷37號6 │約0.4 至│偵查卷第14│。扣案之販│
│    │      │        │樓住處之│0.6 公克│頁、第102 │賣毒品所得│
│    │      │        │樓下（起│）。    │頁、原審卷│新臺幣壹仟│
│    │      │        │訴書誤載│        │第51頁）、│元、SHARP │
│    │      │        │為基隆市│        │證人劉寶蓮│牌行動電話│
│    │      │        │信義區深│        │於警詢、偵│壹具（序號│
│    │      │        │澳坑路2 │        │查中之證詞│：三五八０│
│    │      │        │之8 號前│        │（見偵查卷│四四０一０│
│    │      │        │）      │        │第29頁反面│三四八一七│
│    │      │        │        │        │、第30頁正│一，不含門│
│    │      │        │        │        │面、第93、│號０九八九│
│    │      │        │        │        │94頁）、通│五八一九四│
│    │      │        │        │        │訊監察譯文│二號SIM 卡│
│    │      │        │        │        │（見偵查卷│壹片），均│
│    │      │        │        │        │第36頁正面│沒收。    │
│    │      │        │        │        │）        │          │
├──┼───┼────┼────┼────┼─────┼─────┤
│ 五 │劉寶蓮│100年4月│劉寶蓮位│500元（ │被告蘇文仁│蘇文仁販賣│
│    │      │10日16時│於基隆市│以七星牌│於警詢、偵│第二級毒品│
│    │      │43分許  │信義區深│香菸1條 │查及審理時│，處有期徒│
│    │      │        │澳坑路2 │抵償）、│之自白（見│刑壹年拾月│
│    │      │        │之8 號6 │甲基安非│偵查卷第14│。未扣案之│
│    │      │        │樓住處樓│他命1 包│頁反面、第│販賣毒品所│
│    │      │        │下      │（淨重約│15頁正面、│得之七星牌│
│    │      │        │        │0.2 至0.│第102 頁、│香菸壹條沒│
│    │      │        │        │3 公克）│原審卷第51│收，如全部│
│    │      │        │        │。      │頁）、證人│或一部不能│
│    │      │        │        │        │劉寶蓮於警│沒收時，追│
│    │      │        │        │        │詢、偵查中│徵其價額。│
│    │      │        │        │        │之證詞（見│扣案之SHAR│
│    │      │        │        │        │偵查卷第30│P 牌行動電│
│    │      │        │        │        │頁、第93、│話壹具（序│
│    │      │        │        │        │94頁）、通│號：三五八│
│    │      │        │        │        │訊監察譯文│０四四０一│
│    │      │        │        │        │（見偵查卷│０三四八一│
│    │      │        │        │        │第36頁正面│七一，不含│
│    │      │        │        │        │）        │門號０九八│
│    │      │        │        │        │          │九五八一九│
│    │      │        │        │        │          │四二號SIM │
│    │      │        │        │        │          │卡壹片）沒│
│    │      │        │        │        │          │收。      │
├──┼───┼────┼────┼────┼─────┼─────┤
│ 六 │劉寶蓮│100年4月│劉寶蓮位│1,800 元│被告蘇文仁│蘇文仁販賣│
│    │      │10日20時│於基隆市│、甲基安│於警詢、偵│第二級毒品│
│    │      │40分許  │信義區深│非他命1 │查及審理時│，處有期徒│
│    │      │        │澳坑路2 │包（重量│之自白（見│刑壹年拾月│
│    │      │        │之8 號6 │不詳）  │偵查卷第15│。扣案之販│
│    │      │        │樓住處樓│        │頁、第102 │賣毒品所得│
│    │      │        │下      │        │頁、原審卷│新臺幣壹仟│
│    │      │        │        │        │第51頁）、│捌佰元、SH│
│    │      │        │        │        │證人劉寶蓮│ARP 牌行動│
│    │      │        │        │        │於警詢、偵│電話壹具（│
│    │      │        │        │        │查中之證詞│序號：三五│
│    │      │        │        │        │（見偵查卷│八０四四０│
│    │      │        │        │        │第30頁反面│一０三四八│
│    │      │        │        │        │、第31頁正│一七一，不│
│    │      │        │        │        │面、第93、│含門號０九│
│    │      │        │        │        │94頁）、通│八九五八一│
│    │      │        │        │        │訊監察譯文│九四二號SI│
│    │      │        │        │        │（見偵查卷│M 卡壹片）│
│    │      │        │        │        │第36頁反面│，均沒收。│
│    │      │        │        │        │）        │          │
├──┼───┼────┼────┼────┼─────┼─────┤
│ 七 │劉寶蓮│100年4月│劉寶蓮位│1,000 元│被告蘇文仁│蘇文仁販賣│
│    │      │11日21時│於基隆市│、甲基安│於警詢、偵│第二級毒品│
│    │      │47分許  │信義區深│非他命1 │查及審理時│，處有期徒│
│    │      │        │澳坑路2 │包（淨重│之自白（見│刑壹年拾月│
│    │      │        │之8 號6 │約0.4 至│偵查卷第15│。扣案之販│
│    │      │        │樓住處樓│0.6 公克│頁反面、第│賣毒品所得│
│    │      │        │下      │）      │16頁正面、│新臺幣壹仟│
│    │      │        │        │        │第102 頁、│元、SHARP │
│    │      │        │        │        │原審卷第51│牌行動電話│
│    │      │        │        │        │頁）、證人│壹具（序號│
│    │      │        │        │        │劉寶蓮於警│：三五八０│
│    │      │        │        │        │詢、偵查中│四四０一０│
│    │      │        │        │        │之證詞（見│三四八一七│
│    │      │        │        │        │偵查卷第31│一，不含門│
│    │      │        │        │        │頁、第93、│號０九八九│
│    │      │        │        │        │94頁）、通│五八一九四│
│    │      │        │        │        │訊監察譯文│二號SIM 卡│
│    │      │        │        │        │（見偵查卷│壹片），均│
│    │      │        │        │        │第36頁反面│沒收。    │
│    │      │        │        │        │）        │          │
├──┼───┼────┼────┼────┼─────┼─────┤
│ 八 │劉寶蓮│100年4月│劉寶蓮位│500 元、│被告蘇文仁│蘇文仁販賣│
│    │      │13日17時│於基隆市│甲基安非│於警詢、偵│第二級毒品│
│    │      │46分許  │信義區深│他命1 包│查及審理時│，處有期徒│
│    │      │        │澳坑路2 │（淨重約│之自白（見│刑壹年拾月│
│    │      │        │之8 號6 │0.2 至0.│偵查卷第16│。扣案之販│
│    │      │        │樓住處樓│3 公克）│頁、第103 │賣毒品所得│
│    │      │        │下      │。      │頁、原審卷│新臺幣伍佰│
│    │      │        │        │        │第51頁）、│元、SHARP │
│    │      │        │        │        │證人劉寶蓮│牌行動電話│
│    │      │        │        │        │於警詢、偵│壹具（序號│
│    │      │        │        │        │查中之證詞│：三五八０│
│    │      │        │        │        │（見偵查卷│四四０一０│
│    │      │        │        │        │第31頁反面│三四八一七│
│    │      │        │        │        │、第93、94│一，不含門│
│    │      │        │        │        │頁）、通訊│號０九八九│
│    │      │        │        │        │監察譯文（│五八一九四│
│    │      │        │        │        │見偵查卷第│二號SIM 卡│
│    │      │        │        │        │36頁反面）│壹片），均│
│    │      │        │        │        │          │沒收。    │
├──┼───┼────┼────┼────┼─────┼─────┤
│ 九 │劉寶蓮│100年4月│劉寶蓮位│500 元、│被告蘇文仁│蘇文仁販賣│
│    │      │14日21時│於基隆市│甲基安非│於警詢、偵│第二級毒品│
│    │      │19分許  │信義區深│他命1 包│查及審理時│，處有期徒│
│    │      │        │澳坑路2 │（淨重約│之自白（見│刑壹年拾月│
│    │      │        │之8 號6 │0.2 至0.│偵查卷第16│。扣案之販│
│    │      │        │樓住處樓│3 公克）│頁反面、第│賣毒品所得│
│    │      │        │下      │。      │17頁正面、│新臺幣伍佰│
│    │      │        │        │        │第103 頁、│元、SHARP │
│    │      │        │        │        │原審卷第51│牌行動電話│
│    │      │        │        │        │頁）、證人│壹具（序號│
│    │      │        │        │        │劉寶蓮於警│：三五八０│
│    │      │        │        │        │詢、偵查中│四四０一０│
│    │      │        │        │        │之證詞（見│三四八一七│
│    │      │        │        │        │偵查卷第32│一，不含門│
│    │      │        │        │        │頁正面、第│號０九八九│
│    │      │        │        │        │93、94頁）│五八一九四│
│    │      │        │        │        │、通訊監察│二號SIM 卡│
│    │      │        │        │        │譯文（見偵│壹片），均│
│    │      │        │        │        │查卷第37頁│沒收。    │
│    │      │        │        │        │正面）    │          │
├──┼───┼────┼────┼────┼─────┼─────┤
│ 十 │劉寶蓮│100年4月│劉寶蓮位│500 元、│被告蘇文仁│蘇文仁販賣│
│    │      │18日22時│於基隆市│甲基安非│於警詢、偵│第二級毒品│
│    │      │39分許  │信義區深│他命1 包│查及審理時│，處有期徒│
│    │      │        │澳坑路2 │（淨重約│之自白（見│刑壹年拾月│
│    │      │        │之8 號6 │0.2 至0.│偵查卷第17│。扣案之販│
│    │      │        │樓住處樓│3 公克）│頁、第103 │賣毒品所得│
│    │      │        │下      │。      │頁、原審卷│新臺幣伍佰│
│    │      │        │        │        │第51頁）、│元、SHARP │
│    │      │        │        │        │證人劉寶蓮│牌行動電話│
│    │      │        │        │        │於警詢、偵│壹具（序號│
│    │      │        │        │        │查中之證詞│：三五八０│
│    │      │        │        │        │（見偵查卷│四四０一０│
│    │      │        │        │        │第32頁反面│三四八一七│
│    │      │        │        │        │、第93、94│一，不含門│
│    │      │        │        │        │頁）、通訊│號０九八九│
│    │      │        │        │        │監察譯文（│五八一九四│
│    │      │        │        │        │見偵查卷第│二號SIM 卡│
│    │      │        │        │        │37頁正面）│壹片），均│
│    │      │        │        │        │          │沒收。    │
├──┼───┼────┼────┼────┼─────┼─────┤
│ 十 │劉寶蓮│100年4月│劉寶蓮位│2,200 元│被告蘇文仁│蘇文仁販賣│
│ 一 │      │22日17時│於基隆市│、甲基安│於警詢、偵│第二級毒品│
│    │      │39分許  │信義區深│非他命1 │查及審理時│，處有期徒│
│    │      │        │澳坑路2 │包（重量│之自白（見│刑壹年拾月│
│    │      │        │之8 號6 │不詳）  │偵查卷第17│。扣案之販│
│    │      │        │樓住處樓│        │頁反面、第│賣毒品所得│
│    │      │        │下      │        │18頁正面、│新臺幣貳仟│
│    │      │        │        │        │第103 頁、│貳佰元、SH│
│    │      │        │        │        │原審卷第51│ARP 牌行動│
│    │      │        │        │        │頁）、證人│電話壹具（│
│    │      │        │        │        │劉寶蓮於警│序號：三五│
│    │      │        │        │        │詢、偵查中│八０四四０│
│    │      │        │        │        │之證詞（見│一０三四八│
│    │      │        │        │        │偵查卷第32│一七一，不│
│    │      │        │        │        │頁反面、第│含門號０九│
│    │      │        │        │        │33頁、第93│八九五八一│
│    │      │        │        │        │、94頁）、│九四二號SI│
│    │      │        │        │        │通訊監察譯│M 卡壹片）│
│    │      │        │        │        │文（見偵查│，均沒收。│
│    │      │        │        │        │卷第37頁反│          │
│    │      │        │        │        │面）      │          │
├──┼───┼────┼────┼────┼─────┼─────┤
│ 十 │劉寶蓮│100年4月│基隆市信│500元（ │被告蘇文仁│蘇文仁販賣│
│ 二 │      │23日20時│義區東美│以七星牌│於警詢、偵│第二級毒品│
│    │      │55分許  │一街巷口│香菸1條 │查及審理時│，處有期徒│
│    │      │        │        │抵償）、│之自白（見│刑壹年拾月│
│    │      │        │        │甲基安非│偵查卷第18│。未扣案之│
│    │      │        │        │他命1 包│頁、第103 │販賣毒品所│
│    │      │        │        │（淨重約│頁、原審51│得之七星牌│
│    │      │        │        │0.2 至0.│頁）、證人│香菸壹條沒│
│    │      │        │        │3 公克）│劉寶蓮於警│收，如全部│
│    │      │        │        │。      │詢、偵查中│或一部不能│
│    │      │        │        │        │之證詞（見│沒收時，追│
│    │      │        │        │        │偵查卷第33│徵其價額。│
│    │      │        │        │        │頁反面、第│扣案之SHAR│
│    │      │        │        │        │93、94 頁 │P 牌行動電│
│    │      │        │        │        │）、通訊監│話壹具（序│
│    │      │        │        │        │察譯文（見│號：三五八│
│    │      │        │        │        │偵查卷第38│０四四０一│
│    │      │        │        │        │頁正面）。│０三四八一│
│    │      │        │        │        │          │七一，不含│
│    │      │        │        │        │          │門號０九八│
│    │      │        │        │        │          │九五八一九│
│    │      │        │        │        │          │四二號SIM │
│    │      │        │        │        │          │卡壹片）沒│
│    │      │        │        │        │          │收。      │
├──┼───┼────┼────┼────┼─────┼─────┤
│ 十 │劉寶蓮│100年5月│基隆市仁│500 元、│被告蘇文仁│蘇文仁販賣│
│ 三 │      │17日15時│愛區仁一│甲基安非│於警詢、偵│第二級毒品│
│    │      │20分許  │路301號 │他命1 包│查及審理時│，處有期徒│
│    │      │        │（台灣電│（毛重約│之自白（見│刑壹年拾月│
│    │      │        │力公司營│0.32公克│偵查卷第12│。扣案之第│
│    │      │        │運處）前│）。    │頁反面、第│二級毒品甲│
│    │      │        │        │        │13頁正面、│基安非他命│
│    │      │        │        │        │第103 頁、│貳包（毛重│
│    │      │        │        │        │原審卷第51│為零點柒肆│
│    │      │        │        │        │頁）、證人│零公克，│
│    │      │        │        │        │劉寶蓮於警│驗餘淨重零│
│    │      │        │        │        │詢、偵查中│點貳捌柒伍│
│    │      │        │        │        │之證詞（見│公克，併同│
│    │      │        │        │        │偵查卷第28│難以完全析│
│    │      │        │        │        │頁正面、第│離之包裝袋│
│    │      │        │        │        │93、94頁）│貳只）均沒│
│    │      │        │        │        │、通訊監察│收銷燬之。│
│    │      │        │        │        │譯文（見偵│扣案之販賣│
│    │      │        │        │        │查卷第38頁│毒品所得新│
│    │      │        │        │        │正面）    │臺幣伍佰元│
│    │      │        │        │        │          │、SHARP牌 │
│    │      │        │        │        │          │行動電話壹│
│    │      │        │        │        │          │具（序號：│
│    │      │        │        │        │          │三五八０四│
│    │      │        │        │        │          │四０一０三│
│    │      │        │        │        │          │四八一七一│
│    │      │        │        │        │          │，不含門號│
│    │      │        │        │        │          │０九八九五│
│    │      │        │        │        │          │八一九四二│
│    │      │        │        │        │          │號SIM卡壹 │
│    │      │        │        │        │          │片），均沒│
│    │      │        │        │        │          │收。      │
├──┼───┼────┼────┼────┼─────┼─────┤
│ 十 │黃福來│100年4月│基隆市仁│蘇文仁與│被告蘇文仁│蘇文仁販賣│
│ 四 │      │16日上午│愛區南榮│黃福來談│於警詢、偵│第二級毒品│
│    │      │2 時58分│路299號 │妥以1,00│查及審理時│，未遂，處│
│    │      │許      │（海龍王│0 元交易│之自白（見│有期徒刑壹│
│    │      │        │水族館）│甲基安非│偵查卷第19│年貳月。扣│
│    │      │        │前      │他命1 包│頁反面、第│案之SHARP │
│    │      │        │        │（重量不│103頁、原 │牌行動電話│
│    │      │        │        │詳），嗣│審卷第51頁│壹具（序號│
│    │      │        │        │因蘇文仁│）、證人黃│：三五八０│
│    │      │        │        │不同意黃│福來於警詢│四四０一０│
│    │      │        │        │福來賒債│、偵查中之│三四八一七│
│    │      │        │        │而未完成│證詞（見偵│一，不含門│
│    │      │        │        │交易。  │查卷第42頁│號０九八九│
│    │      │        │        │        │、第97、98│五八一九四│
│    │      │        │        │        │頁）、通訊│二號SIM 卡│
│    │      │        │        │        │監察譯文（│壹片）沒收│
│    │      │        │        │        │見偵查卷第│。        │
│    │      │        │        │        │49頁正面）│          │
│    │      │        │        │        │          │          │
├──┼───┼────┼────┼────┼─────┼─────┤
│ 十 │黃福來│100年4月│基隆市仁│1,000 元│被告蘇文仁│蘇文仁販賣│
│ 五 │      │17日23時│愛區南榮│、甲基安│於警詢、偵│第二級毒品│
│    │      │52分許  │路299號 │非他命1 │查及審理時│，處有期徒│
│    │      │        │（海龍王│包（淨重│之自白（見│刑壹年拾月│
│    │      │        │水族館）│約0.4 至│偵查卷第19│。扣案之販│
│    │      │        │旁      │0.6 公克│頁反面、第│賣毒品所得│
│    │      │        │        │）。    │20頁正面、│新臺幣壹仟│
│    │      │        │        │        │第103 頁、│元、SHARP │
│    │      │        │        │        │原審卷第51│牌行動電話│
│    │      │        │        │        │頁）、證人│壹具（序號│
│    │      │        │        │        │黃福來於警│：三五八０│
│    │      │        │        │        │詢、偵查中│四四０一０│
│    │      │        │        │        │之證詞（見│三四八一七│
│    │      │        │        │        │偵查卷第42│一，不含門│
│    │      │        │        │        │頁反面、第│號０九八九│
│    │      │        │        │        │43頁正面、│五八一九四│
│    │      │        │        │        │第97、98頁│二號SIM 卡│
│    │      │        │        │        │）、通訊監│壹片），均│
│    │      │        │        │        │察譯文（見│沒收。    │
│    │      │        │        │        │偵查卷第49│          │
│    │      │        │        │        │頁正面）  │          │
├──┼───┼────┼────┼────┼─────┼─────┤
│ 十 │黃福來│100年4月│基隆市仁│1,000 元│被告蘇文仁│蘇文仁販賣│
│ 六 │      │25日16時│愛區南榮│、甲基安│於警詢、偵│第二級毒品│
│    │      │52分許  │路281號 │非他命1 │查及審理時│，處有期徒│
│    │      │        │        │包（淨重│之自白（見│刑壹年拾月│
│    │      │        │        │約0.4 至│偵查卷第20│。扣案之販│
│    │      │        │        │0.6 公克│頁、第104 │賣毒品所得│
│    │      │        │        │）。    │頁、原審卷│新臺幣壹仟│
│    │      │        │        │        │第51頁）、│元、SHARP │
│    │      │        │        │        │證人黃福來│牌行動電話│
│    │      │        │        │        │於警詢、偵│壹具（序號│
│    │      │        │        │        │查中之證詞│：三五八０│
│    │      │        │        │        │（見偵查卷│四四０一０│
│    │      │        │        │        │第43頁、第│三四八一七│
│    │      │        │        │        │97、98頁）│一，不含門│
│    │      │        │        │        │、通訊監察│號０九八九│
│    │      │        │        │        │譯文（見偵│五八一九四│
│    │      │        │        │        │查卷第49頁│二號SIM 卡│
│    │      │        │        │        │正面）。  │壹片），均│
│    │      │        │        │        │          │沒收。    │
├──┼───┼────┼────┼────┼─────┼─────┤
│ 十 │黃福來│100年4月│基隆市仁│500 元、│被告蘇文仁│蘇文仁販賣│
│ 七 │      │26日凌晨│愛區南榮│甲基安非│於警詢、偵│第二級毒品│
│    │      │1 時許  │路281號 │他命1 包│查及審理時│，處有期徒│
│    │      │        │        │（淨重約│之自白（見│刑壹年拾月│
│    │      │        │        │0.2 至0.│偵查卷第21│。扣案之販│
│    │      │        │        │3 公克）│頁、第104 │賣毒品所得│
│    │      │        │        │。      │頁、原審卷│新臺幣伍佰│
│    │      │        │        │        │第51頁）、│元、SHARP │
│    │      │        │        │        │證人黃福來│牌行動電話│
│    │      │        │        │        │於警詢、偵│壹具（序號│
│    │      │        │        │        │查中之證詞│：三五八０│
│    │      │        │        │        │（見偵查卷│四四０一０│
│    │      │        │        │        │第44頁正面│三四八一七│
│    │      │        │        │        │、第97、98│一，不含門│
│    │      │        │        │        │頁）、通訊│號０九八九│
│    │      │        │        │        │監察譯文（│五八一九四│
│    │      │        │        │        │見偵查卷第│二號SIM 卡│
│    │      │        │        │        │49頁反面）│壹片），均│
│    │      │        │        │        │。        │沒收。    │
├──┼───┼────┼────┼────┼─────┼─────┤
│ 十 │黃福來│100年4月│基隆市仁│1,000 元│被告蘇文仁│蘇文仁販賣│
│ 八 │      │27日凌晨│愛區南榮│、甲基安│於警詢、偵│第二級毒品│
│    │      │零時12分│路281號 │非他命1 │查及審理時│，處有期徒│
│    │      │許      │前      │包（淨重│之自白（見│刑壹年拾月│
│    │      │        │        │約0.4 至│偵查卷第21│。扣案之販│
│    │      │        │        │0.6 公克│頁、第104 │賣毒品所得│
│    │      │        │        │）。    │頁、原審卷│新臺幣壹仟│
│    │      │        │        │        │第51頁）、│元、SHARP │
│    │      │        │        │        │證人黃福來│牌行動電話│
│    │      │        │        │        │於警詢、偵│壹具（序號│
│    │      │        │        │        │查中之證詞│：三五八０│
│    │      │        │        │        │（見偵查卷│四四０一０│
│    │      │        │        │        │第44頁反面│三四八一七│
│    │      │        │        │        │、第45 頁 │一，不含門│
│    │      │        │        │        │正面、第97│號０九八九│
│    │      │        │        │        │、98頁）、│五八一九四│
│    │      │        │        │        │通訊監察譯│二號SIM 卡│
│    │      │        │        │        │文（見偵查│壹片），均│
│    │      │        │        │        │卷第49頁反│沒收。    │
│    │      │        │        │        │面）。    │          │
├──┼───┼────┼────┼────┼─────┼─────┤
│ 十 │黃福來│100年4月│基隆市仁│蘇文仁與│被告蘇文仁│蘇文仁販賣│
│ 九 │      │28日15時│愛區南榮│黃福來談│於警詢、偵│第二級毒品│
│    │      │37分許  │路299號 │妥以2,00│查及審理時│，未遂，處│
│    │      │        │（海龍王│0 元交易│之自白（見│有期徒刑壹│
│    │      │        │水族館）│甲基安非│偵查卷第22│年貳月。扣│
│    │      │        │旁      │他命1 包│頁反面、第│案之SHARP │
│    │      │        │        │（重量不│104頁、原 │牌行動電話│
│    │      │        │        │詳），嗣│審卷第51頁│壹具（序號│
│    │      │        │        │因蘇文仁│）、證人黃│：三五八０│
│    │      │        │        │不同意黃│福來於警詢│四四０一０│
│    │      │        │        │福來賒債│、偵查中之│三四八一七│
│    │      │        │        │而未完成│證詞（見偵│一，不含門│
│    │      │        │        │交易。  │查卷第45頁│號０九八九│
│    │      │        │        │        │反面、第46│五八一九四│
│    │      │        │        │        │頁正面、第│二號SIM 卡│
│    │      │        │        │        │97、98頁）│壹片）沒收│
│    │      │        │        │        │、通訊監察│。        │
│    │      │        │        │        │譯文（見偵│          │
│    │      │        │        │        │查卷第50頁│          │
│    │      │        │        │        │正面）    │          │
│    │      │        │        │        │。        │          │
├──┼───┼────┼────┼────┼─────┼─────┤
│ 二 │黃福來│100年4月│基隆市仁│1,000 元│被告蘇文仁│蘇文仁販賣│
│ 十 │      │30日19時│愛區南榮│、甲基安│於警詢、偵│第二級毒品│
│    │      │47分許  │路281號 │非他命1 │查及審理時│，處有期徒│
│    │      │        │        │包（淨重│之自白（見│刑壹年拾月│
│    │      │        │        │約0.4 至│偵查卷第23│。扣案之販│
│    │      │        │        │0.6 公克│頁、第104 │賣毒品所得│
│    │      │        │        │）。    │頁、原審卷│新臺幣壹仟│
│    │      │        │        │        │第51頁）、│元、SHARP │
│    │      │        │        │        │證人黃福來│牌行動電話│
│    │      │        │        │        │於警詢、偵│壹具（序號│
│    │      │        │        │        │查中之證詞│：三五八０│
│    │      │        │        │        │（見偵查卷│四四０一０│
│    │      │        │        │        │第46頁、第│三四八一七│
│    │      │        │        │        │97、98 頁 │一，不含門│
│    │      │        │        │        │）、通訊監│號０九八九│
│    │      │        │        │        │察譯文（見│五八一九四│
│    │      │        │        │        │偵查卷第50│二號SIM 卡│
│    │      │        │        │        │頁正面）。│壹片），均│
│    │      │        │        │        │          │沒收。    │
├──┼───┼────┼────┼────┼─────┼─────┤
│ 二 │黃福來│100年5月│基隆市仁│500 元、│被告蘇文仁│蘇文仁共同│
│ 十 │      │2 日22時│愛區南榮│甲基安非│於警詢、偵│販賣第二級│
│ 一 │      │3分許   │路299號 │他命1 包│查及審理時│毒品，處有│
│    │      │        │（海龍王│（淨重約│之自白（見│期徒刑壹年│
│    │      │        │水族館）│0.2 至0.│偵查卷第24│拾月。扣案│
│    │      │        │前      │3 公克）│頁、第104 │之販賣毒品│
│    │      │        │        │，由被告│頁、原審卷│所得新臺幣│
│    │      │        │        │蘇文仁囑│第51頁）、│伍佰元、SH│
│    │      │        │        │有犯意聯│證人黃福來│ARP 牌行動│
│    │      │        │        │絡之真實│於警詢、偵│電話壹具（│
│    │      │        │        │姓名、年│查中之證詞│序號：三五│
│    │      │        │        │籍不詳、│（見偵查卷│八０四四０│
│    │      │        │        │綽號「小│第47頁正面│一０三四八│
│    │      │        │        │五」之成│、第97 、 │一七一，不│
│    │      │        │        │年男子前│98頁）、通│含門號０九│
│    │      │        │        │往交付毒│訊監察譯文│八九五八一│
│    │      │        │        │品及收取│（見偵查卷│九四二號SI│
│    │      │        │        │價款。  │第50頁反面│M 卡壹片）│
│    │      │        │        │        │）。      │均沒收，其│
│    │      │        │        │        │          │中販賣毒品│
│    │      │        │        │        │          │所得新臺幣│
│    │      │        │        │        │          │伍佰元，應│
│    │      │        │        │        │          │與綽號「小│
│    │      │        │        │        │          │五」之成年│
│    │      │        │        │        │          │男子連帶沒│
│    │      │        │        │        │          │收。      │
├──┼───┼────┼────┼────┼─────┼─────┤
│ 二 │黃福來│100年5月│基隆市仁│500 元、│被告蘇文仁│蘇文仁販賣│
│ 十 │      │17日15時│愛區南榮│甲基安非│於警詢、偵│第二級毒品│
│ 二 │      │14分許  │路299號 │他命1 包│查及審理時│，處有期徒│
│    │      │        │（海龍王│（毛重約│之自白（見│刑壹年拾月│
│    │      │        │水族館）│0.33公克│偵查卷第18│。扣案之販│
│    │      │        │旁      │）。    │頁反面、第│賣毒品所得│
│    │      │        │        │        │19頁正面、│新臺幣伍佰│
│    │      │        │        │        │第104 頁、│元、SHARP │
│    │      │        │        │        │原審卷第51│牌行動電話│
│    │      │        │        │        │頁）、證人│壹具（序號│
│    │      │        │        │        │黃福來於警│：三五八０│
│    │      │        │        │        │詢、偵查中│四四０一０│
│    │      │        │        │        │之證詞（見│三四八一七│
│    │      │        │        │        │偵查卷第47│一，不含門│
│    │      │        │        │        │頁、第97  │號０九八九│
│    │      │        │        │        │、98頁）、│五八一九四│
│    │      │        │        │        │通訊監察譯│二號SI M卡│
│    │      │        │        │        │文（見偵查│壹片），均│
│    │      │        │        │        │卷第50頁反│沒收。    │
│    │      │        │        │        │面）。    │          │
│    │      │        │        │        │          │          │
│    │      │        │        │        │          │          │
│    │      │        │        │        │          │          │
│    │      │        │        │        │          │          │
│    │      │        │        │        │          │          │
│    │      │        │        │        │          │          │
│    │      │        │        │        │          │          │
│    │      │        │        │        │          │          │
└──┴───┴────┴────┴────┴─────┴─────┘